【裁判字號】    96,訴,1781
【裁判日期】    970103
【裁判案由】    違反毒品危害防制條例
【裁判全文】
臺灣臺南地方法院刑事判決              96年度訴字第1781號
公  訴  人  臺灣臺南地方法院檢察署檢察官
被      告  乙○○
上列被告因違反毒品危害防制條例案件，經檢察官提起公訴（96
年度毒偵字第3008號），被告於準備程序中就被訴事實為有罪之
陳述，受命法官於聽取當事人之意見後，本院合議庭裁定由受命
法官獨任進行簡式審判程序，判決如下：
    主  文
乙○○施用第一級毒品，累犯，處有期徒刑柒月。
包裝袋壹個及注射針筒壹支，均沒收。
    事  實
一、乙○○前因違反毒品危害防制條例案件，經依本院裁定送觀
    察、勒戒後，因認無繼續施用傾向，經台灣台南地方法院檢
    察署檢察官於民國88年1月5日以88年度偵字第15號為不起訴
    處分確定並釋放之。92年間，又因施用毒品案件，經臺灣高
    等法院台南分院於93年7月14日以93年上訴字第489號判處有
    期徒刑1年6月，93年間，又因施用毒品案件，經本院於93年
    11月24日以93年度易字第789號判決判處有期徒刑10月確定
    ，兩案各減刑後定應執行有期徒刑1年1月，並接續執行，於
    96年7月16日執行完畢。猶不知悔改，復基於施用第一級毒
    品海洛因之犯意，於96年10月9日晚間8時許，在停放於臺南
    市○區○○○路2段133巷口之自用小客車上，以將第一級毒
    品海洛因加水放置針筒內注射手臂方式，施用第一級毒品海
    洛因1次，嗣於同日晚間8時30分許，在上址為警查獲，並扣
    得包裝袋（已無海洛因殘渣）1個、注射針筒1支，並經其同
    意採集尿液送檢結果呈嗎啡陽性反應，始知上情。
二、案經臺南市警察局第一分局移送台灣台南地方法院檢察署檢
    察官偵查起訴。
    理  由
一、前揭犯罪事實，迭據被告乙○○於警詢、偵查及本院審理中
    中坦承不諱，且有臺南市警察局第一分局送驗尿液及年籍對
    照表、詮昕科技股份有限公司96年10月22日呈嗎啡（海洛因
    人體代謝物）陽性反應之濫用藥物尿液檢驗報告書各一紙附
    卷可稽，被告自白核與事實相符，自堪採信，足認被告確有
    施用第一級毒品海洛因之犯行。按觀察勒戒或強制戒治執行
    完畢釋放後，五年內再犯毒品危害防制條例第十條施用第一
    、二級毒品之罪者，檢察官應依法追訴，毒品危害防制條例
    第二十三條第二項，定有明文。又倘於五年內已再犯，經依
    法追訴處罰，縱其第三次（或第三次以上）再度施用毒品之
    時間，在初犯經觀察勒戒或強制戒治執行完畢釋放後五年以
    後，因已不合於「五年後再犯」之規定，且因已於「五年內
    再犯」，顯見其再犯率甚高，原實施觀察勒戒或強制戒治，
    已無法收其實效，即應依該條例第十條處罰。查被告曾因施
    用毒品案件，經送觀察、勒戒後，因無繼續施用毒品之傾向
    ，由台灣台南地方法院檢察署檢察官，於88年1月5日以88年
    度偵字第15號為不起訴處分確定，及被告於前次觀察、勒戒
    執行完畢釋放後，曾於五年內再犯，經依法追訴處罰等情，
    有臺灣臺南地方法院檢察署檢察官不起訴處分書、本院及臺
    灣高等法院台南分院判決書、及臺灣高等法院被告前案紀錄
    表各一份附卷可稽。則其於前次觀察、勒戒執行完畢釋放後
    ，五年後再犯本件施用第一級毒品之罪，仍應依法追訴處罰
    。復有包裝袋（已無海洛因殘渣）1個及注射針筒1支扣案可
    資佐證，是被告事證明確，犯行洵堪認定。
二、核被告所為，係犯毒品危害防制條例第10條第1項之施用第
    一級毒品罪。其持有毒品之低度行為為施用毒品之高度行為
    所吸收，不另論罪。又被告有事實欄所載之前科，於96年7
    月16日執行完畢，有台灣高等法院被告前案紀錄表在卷可按
    ，其於五年之內故意再犯本件有期徒刑以上之罪，為累犯，
    應依法加重其刑。爰審酌被告有施用毒品前科之品行、犯罪
    之動機、目的、手段，施用毒品固戕害個人健康，然未侵害
    他人權益，本案僅施用一次毒品，所生危害尚輕，犯罪後坦
    承犯行之態度等一切情狀，量處如主文所示之刑。扣案之包
    裝袋1個、注射針筒1支，被告於審理中供稱：「（殘渣袋及
    注射針筒有無殘留海洛因？）我將美娜水放進裝海洛因的夾
    鏈袋裡混合，再吸進注射針筒內注射手臂，所以夾鏈袋裡跟
    注射針筒都沒有殘留海洛因。」等語，並經本院勘驗屬實，
    有勘驗筆錄一紙附卷可稽，是包裝袋1個、注射針筒1支，均
    非毒品，係被告所有供犯施用毒品罪所用之物，爰依刑法第
    38條第1項第2款規定宣告沒收。
據上論斷，應依刑事訴訟法第273條之1第1項、第299條第1項前
段，毒品危害防制條例第10條第1項，刑法第11條前段、第47條
第1項、第38條第1項第2款，判決如主文。
本案經檢察官甲○○到庭執行職務。
中    華    民    國    97    年    1    月    3    日
                  刑事第一庭    法  官  陳顯榮
以上正本證明與原本無異。
如不服本判決應於收受本判決後10日內向本院提出上訴書狀，並
應敘述具體理由。如未敘述上訴理由者，應於上訴期間屆滿後20
日內向本院補提理由書狀（均須按他造當事人之人數附繕本）「
切勿逕送上級法院」。
                                書記官   陳麗雅
中    華    民    國    97    年    1     月    3     日
附錄本案論罪科刑法條：
毒品危害防制條例第10條第1項
施用第一級毒品者，處 6 月以上 5 年以下有期徒刑。


司法院資訊處製作；財團法人民間司法改革基金會備份。
